台灣新竹地方法院刑事判決　　　　　　　　　　　　　　九十年度易字第六三七號
　　公　訴　人　台灣新竹地方法院檢察署檢察官
　　被　　　告　壬○○
右列被告因竊盜案件，經檢察官提起公訴（九十年度偵字第三三二五號），本院判決
如左：
    主  文
壬○○連續結夥三人以上攜帶兇器毀越安全設備竊盜，累犯，處有期徒刑壹年伍月。
扣案之一字起子支、鯉魚鉗、壓力剪、管鉗、拔釘器各壹支均沒收。
    事  實
一、壬○○於民國八十五年間因違反竊盜及違反麻醉藥品管理條例案件，經本院以八
    十五年度易字第八八六號判處應執行有期徒刑一年確定，自八十五年九月四日開
    始執行，另於八十五年間，因違反電業法及麻醉藥品管理條例案件，經本院以八
    十五年度訴字第八三一號判處應執行有期徒刑一年一月確定，自八十六年九月四
    日接續執行而於八十七年十月三日執行完畢，竟基於意圖為自己不法所有之概括
    犯意，連續於如附表所示之時間、地點，以犯罪態樣所載之方法竊取被害人所有
    之財物，嗣經警循線查獲，始偵知上情。
二、案經新竹縣警察局竹北分局報告台灣新竹地方法院檢察署檢察官偵查起訴及移送
    併案審理。
    理  由
一、訊之被告固不否認有於附表編號一、二、三、六所示之時間地點，以該方法竊取
    該物品之行為，惟否認有附表編號四、五之竊盜行為，辯稱：九十年八月四日當
    天伊是搭丁○○的便車，到現場後伊不知何事，直到警察來才知竊盜之事，伊並
    未進入屋內亦未竊盜等語，另關於附表編號三之行為則辯稱：並未使用工具，扣
    案之起子等物係癸○○工作所用，在機車內被查獲，並未用於竊盜行為等語。經
    查：被告有參與附表編號一、二、三、六之行為，業據被告於警訊時、偵查中以
    及本院審理時供述屬實；而編號一之行為部分：業據被害人丙○○於警訊時（九
    十年偵字第三三二五號卷第七頁）指述明確，與被告所供之情節相符，並有贓物
    認領保管單（偵卷第九頁參見）在卷可稽；至編號二、三之行為部分：業據被害
    人丑○○、甲○○○於警訊時（九十年偵字第四０一一號卷第九頁）指述明確，
  亦與被告陳述之情形相符，並有贓證物品認領保管收據（第十六頁參見）在卷可
    按，而被告嗣於本院固改稱編號三之行為並未攜帶工具，起子等工具係癸○○供
    作之用，並未用以竊盜等語，然而，被告二人於竊盜時有攜帶該工具，並以起子
    撬開被害人住處大門等情，業據被告於警訊時（偵卷第四頁參見）、偵查中（偵
    卷第二十九頁參見）供述明確，核與被害人甲○○○於警訊時所稱大門門鎖遭破
    壞等情相符（偵卷第十一頁參見），是應以被告於警訊所述之情節，與事實相符
    ，堪值採信，則扣案之一字起子三支、鯉魚鉗、壓力剪、管鉗、拔釘器各一支，
    係共犯癸○○所有，於編號三之行為所用之物，堪予認定；又編號四、五之行為
    部分：被告確有如附表所示之行為，業據共犯丁○○、癸○○、寅○○於警訊時
    （九十年偵字第四六六二號卷），以及共犯丁○○、子○○、癸○○、寅○○於
    偵查中陳述綦詳，核與被害人己○○、庚○○於警訊時、偵查中指述之情節相符
    ，並有贓物認領保管單、車輛照片影本三張在卷可稽，足堪認定，被告所辯之詞
    ，尚不足採；另編號六之行為部分，業據共犯辛○○、乙○○於警訊時、偵查中
    （九十年偵字第五五三九號卷）以及本院調查時（本院九十年十一月二十七日訊
    問筆錄參見）陳述明確，經核與被告陳述之情節相符，並有現場車輛照片影本三
    張在卷可按，以及被告所竊得知鋁門一片、鋁窗十六片扣案可資佐證，堪予認定
    ；綜上，本件事證已臻明確，被告犯行堪予認定。
二、按攜帶兇器竊盜，祇須行竊時攜帶具有危險性之兇器為已足，並不以攜帶之初有
    行兇之意圖為必要；又無論上訴人等主觀上是否旨在行兇抑僅便利行竊，然在客
    觀上顯具有行兇之危險性，自屬兇器之一種，其攜帶而犯竊盜罪，應成立刑法第
    三百二十一條第一項第三款之罪；最高法院六十二年台上字第二四八九號、七十
    年度台上字第一六一三號判例分別可資參照。經查：被告於竊盜時所攜帶之一字
    起子、鯉魚鉗、壓力剪、管鉗、拔釘器、油壓剪，均係金屬製品，且用於撬開、
    破壞門鎖之用，是該物在客觀上顯具有行兇之危險性，則依照前揭判例之意旨，
    堪認屬刑法第三百二十一條第一項第三款之兇器無訛。是核被告六次所為，分別
    係犯如附表所犯法條欄所示之罪。被告於編號一之行為與共犯洪竹金間，於編號
    二、三之行為與共犯癸○○間，有犯意之聯絡及行為之分擔，為共同正犯。被告
    於編號二行為所犯之侵入住宅罪與竊盜罪間，於編號三之行為所犯之侵入住宅罪
    與加重竊盜罪間，有方法結果之牽連關係，為牽連犯，應依刑法第五十五條之規
    定，從一重之竊盜罪、加重竊盜罪處斷。被告先後六次竊盜、加重竊盜行為，時
    間緊接，所犯之罪名及基本犯罪構成要件均相同，顯係基於概括犯意反覆為之，
    為連續犯，應依刑法第五十六條之規定，以刑法第三百二十一條第一項第二款、
    第三款、第四款之加重竊盜罪一罪論，並加重其刑。公訴意旨雖僅就編號一部分
    提起公訴，而被告編號二至六之犯行雖未據公訴人提起公訴，惟被告此部份行為
    ，與經提起公訴之部分，有連續犯之裁判上一罪之關係，已如前述，本院自應併
    予審酌，附此說明。查被告於八十五年間因違反竊盜及違反麻醉藥品管理條例案
    件，經本院以八十五年度易字第八八六號判處應執行有期徒刑一年確定，自八十
    五年九月四日開始執行，另於八十五年間，因違反電業法及麻醉藥品管理條例案
    件，經本院以八十五年度訴字第八三一號判處應執行有期徒刑一年一月確定，自
    八十六年九月四日接續執行而於八十七年十月三日執行完畢等情，有台灣高等法
    院被告全國前案紀錄表以及台灣新竹地方法院檢察署刑案資料查註紀錄表各乙紙
    附卷可稽，被告前受有期徒刑之執行完畢後，五年以內再犯本件有期徒刑以上之
    罪，為累犯，應依刑法第四十七條之規定，加重其刑，並遞加重之。爰審酌被告
    之素行、犯罪之次數、行為手段、所攜帶工具之種類、所共同之人數、所竊得之
    物品、對於被害人居住安寧所造成之影響、犯後之態度等一切情狀，量處如主文
    所示之刑。另扣案之一字起子三支、鯉魚鉗、壓力剪、管鉗、拔釘器各一支，為
    共犯癸○○所有供前揭犯罪行為所用之物，業據被告供承在卷，應依刑法第三十
    八條第一項第二款之規定沒收之。至油壓剪，因未扣案且被告否認有使用該物，
    亦不能證明是否已滅失，為避免日後執行有困難，爰不另為沒收之諭知，附此敘
    明。
三、據上論斷，應依刑事訴訟法第二百九十九條第一項前段，刑法第五十六條、第三
    百二十一條第一項第二款、第三款、第四款、第三百零六條、第四十七條、第三
    十八條第一項第二款，罰金罰鍰提高標準條例第一條前段，判決如主文。
本案經檢察官吳金棟到庭執行職務。
中      華      民      國    九十一    年      二      月      六      日
                              台灣新竹地方法院刑事第二庭
                                  法      官    蘇  嘉  豐
右正本證明與原本無異。
如不服本判決，應於判決送達後十日內向本院提出上訴狀( 應附繕本 )。
                                  書  記  官    賴  寶  合
中      華      民      國    九十一    年      二      月      六      日
附錄本案論罪科刑所適用法條全文：
刑法第三百零六條第一項：
無故侵入他人住宅、建築物或附連圍繞之土地或船艦者，處一年以下有期徒刑、拘役
或三百元以下罰金。
刑法第三百二十一條第一項第二、三、四款：
犯竊盜罪而有左列情形之一者，處六月以上五年以下有期徒刑。
二、毀越門扇、牆垣或其他安全設備而犯之者。
三、攜帶兇器而犯之者。
四、結夥三人以上而犯之者。
附表：
┌─┬────┬────┬──────────────────┬────┐
│編│ 時  間 │  地  點│        行    為    態    樣        │所犯法條│
│號│        │        │                                    │        │
├─┼────┼────┼──────────────────┼────┤
│一│九十年五│新竹縣新│與洪竹金共同基於為自己不法所有之犯意│刑法第三│
│  │月二十八│豐鄉員山│聯絡，由洪竹金駕車至生弘公司後方空地│百二十條│
│  │日十七時│村忠信街│後，共同將電纜線約四百公斤搬運上車竊│第一項  │
│  │許      │四二四號│取得手，嗣經警當場查獲，並於車上扣得│        │
│  │        │後方空地│該電纜線。（九十年偵字第三三二五號）│        │
├─┼────┼────┼──────────────────┼────┤
│二│九十年七│新竹市東│與癸○○共同基於為自己不法所有之犯意│刑法第三│
│  │月二日十│大路一段│聯絡，由癸○○從二樓陽台侵入丑○○之│百零六條│
│  │二時二十│七二號二│住處，被告則負責把風，共同竊取絲襪二│第一項、│
│  │分許    │樓      │雙、襪子三雙、電子字典一台、CD六片、│第三百二│
│  │        │        │眼鏡二付，嗣警查獲並扣得前開物品。（│十條第一│
│  │        │        │九十年偵字第四０一一號）            │項      │
├─┼────┼────┼──────────────────┼────┤
│三│九十年七│新竹市經│與癸○○共同基於為自己不法所有之犯意│刑法第三│
│  │月二日十│國路一段│聯絡，攜帶癸○○所有之一字起子三支、│百零六條│
│  │五時三十│一七二巷│鯉魚鉗、壓力剪、管鉗、拔釘器各一支，│第一項、│
│  │分許    │一弄四號│由被告負責把風，而由癸○○以起子撬開│第三百二│
│  │        │        │甲○○○住處大門門鎖後侵入該處，共同│十一條第│
│  │        │        │竊取金戒指五只、金耳環一對、金項鍊一│一項第二│
│  │        │        │條、蘇聯鑽一只、禮券八百元，嗣經警查│款、第三│
│  │        │        │獲並扣得前開工具，以及金項鍊一條、金│款      │
│  │        │        │戒指四只。（九十年偵字第四０一一號）│        │
├─┼────┼────┼──────────────────┼────┤
│四│九十年八│新竹縣新│與丁○○、子○○、癸○○、寅○○共同│刑法第三│
│  │月四日十│豐鄉松林│基於為自己不法所有之犯意聯絡，由衛清│百二十一│
│  │四時許  │村道化街│溪負責把風，被告則以油壓剪破壞大門鐵│條第一項│
│  │        │九巷二號│門鎖、鐵捲門上之機車鎖、鋁門窗鎖後，│第二款、│
│  │        │        │由被告與丁○○、子○○、癸○○共同進│第三款、│
│  │        │        │入庚○○屋內搜刮財物（侵入住宅未據告│第四款  │
│  │        │        │訴），共竊得黃金項鍊、黃金玫瑰戒指、│        │
│  │        │        │鑽石項鍊、黃金玫瑰項鍊、珍珠化妝品、│        │
│  │        │        │黃金玫瑰胸針、白色塑膠箱、女用手錶各│        │
│  │        │        │一個，嗣經警查獲，並扣得前開物品（白│        │
│  │        │        │色塑膠箱及珍珠化妝品於編號五之處查獲│        │
│  │        │        │，而手錶尚未尋獲）。（九十年偵字第四│        │
│  │        │        │六六二號）                          │        │
├─┼────┼────┼──────────────────┼────┤
│五│九十年八│新竹縣新│被告於編號四之行為竊得白色塑膠箱、珍│刑法第三│
│  │月四日十│豐鄉松林│珠化妝品後，即以破壞己○○住處（該處│百二十一│
│  │四時許  │村道化街│與編號四庚○○住處背對背相連）之四樓│條第一項│
│  │        │二三巷一│鋁門及玻璃後侵入（侵入住宅未據告訴）│第二款  │
│  │        │號      │，竊取黃金花戒一只，嗣經警於處查獲編│        │
│  │        │        │號四所失竊之白色塑膠箱與珍珠化妝品，│        │
│  │        │        │並於白色塑膠箱內查獲該戒指。（九十年│        │
│  │        │        │偵字第四六六二號）                  │        │
├─┼────┼────┼──────────────────┼────┤
│六│九十年九│竹縣竹北│與辛○○、乙○○共同基於為自己不法所│刑法第三│
│  │月十六日│市○地街│有之犯意聯絡，由乙○○駕車，共同竊取│百二十一│
│  │十九時三│四一０巷│被害人戊○○所有之鋁門一片、鋁窗十六│條第一項│
│  │十分許  │二八七號│片。（九十年偵字第五五三九號）      │第四款  │
└─┴────┴────┴──────────────────┴────┘
